ACORDAO-COMPLETO-2540997

ACÓRDÃO 1515/2022 ATA 25/2022 - PLENÁRIO

VISTOS, relatados e discutidos estes autos que, no presente momento, tratam de nova apreciação do TCU sobre a solicitação apresentada pelo Senado Federal por intermédio do Ofício n.º 983, de 19/11/2019, comunicando a aprovação do pedido de auditoria formulado originalmente, no bojo do Requerimento n.º 932, de 22/10/2019, com vistas à realização de fiscalização sobre as eventuais ações e omissões do governo federal em face das manchas de óleo espraiadas em todo o litoral nordestino no País, tendo este feito sido anteriormente apreciado por meio do Acórdão 554/2020-TCU-Plenário;
ACORDAM os Ministros do Tribunal de Contas da União, reunidos em Sessão do Plenário, ante as razões expostas pelo Relator, em:
9.1. retirar o sobrestamento do presente processo, sem prejuízo, então, de assinalar o integral atendimento da presente solicitação formulada pelo Senado Federal, tendo essa solicitação já sido anteriormente conhecida pelo Acórdão 554/2020-TCU-Plenário;
9.2. enviar a cópia do presente Acórdão, com o Relatório e o Voto, além da cópia do Acórdão 1411/2022-TCU-Segunda Câmara e do subsequente Acórdão 3222/2022-TCU-Segunda Câmara, com o respectivo Relatório e Voto, por intermédio da Presidência do TCU, à ilustre Presidência do Senado Federal, para ciência, informando que, por meio do referido Acórdão 1411/2022-TCU-Segunda Câmara, a correspondente solicitação teria sido plenamente atendida a partir da apreciação pelo TCU sobre a respectiva representação em face dos indícios de danos ambientais ocorridos na zona costeira do nordeste brasileiro diante da proliferação da extensa mancha de óleo nas correspondentes praias;
9.3. promover a juntada da cópia do presente Acórdão, com o Relatório e a Proposta de Deliberação, ao TC Processo 036.563/2019-6 e ao TC Processo 003.218/2020-1; e
9.4. promover o arquivamento do presente processo, nos termos do art. 169, V, do RITCU.

Solicitação de fiscalização sobre as eventuais ações e omissões do governo federal em face das manchas de óleo espraiadas em todo o litoral nordestino do País.

3. Solicitante: Senado Federal.

13.1. Ministros presentes: Ana Arraes (Presidente), Walton Alencar Rodrigues, Benjamin Zymler, Vital do Rêgo e Antonio Anastasia.
13.2. Ministros-Substitutos convocados: Augusto Sherman Cavalcanti e Marcos Bemquerer Costa.
13.3. Ministros-Substitutos presentes: André Luís de Carvalho (Relator) e Weder de Oliveira.

ANDRÉ DE CARVALHO

Trata-se, no presente momento, de nova apreciação do TCU sobre a solicitação apresentada pelo Senado Federal por intermédio do Ofício n.º 983, de 19/11/2019, comunicando a aprovação do pedido de auditoria formulado originalmente, no bojo do Requerimento n.º 932, de 22/10/2019, com vistas à realização de fiscalização sobre as eventuais ações e omissões do governo federal em face das manchas de óleo espraiadas em todo o litoral nordestino no País, tendo este feito sido anteriormente apreciado por meio do Acórdão 554/2020-TCU-Plenário. 
2.	Após a análise final do feito, o Auditor Federal Rafael Lopes Torres lançou o seu parecer conclusivo à Peça 22, com a anuência dos dirigentes da SecexAgroAmbiental (Peças 23 e 24) , nos seguintes termos:
	" (...) 2. O Requerimento 932 solicitou ao Tribunal de Contas da União a realização de: 'inspeção e auditoria de natureza operacional das ações e/ou omissões do governo federal sobre as manchas de óleo que atingiram todo o litoral do Nordeste'. 
	3.	Subsequentemente, os signatários do requerimento inicial reavaliaram e alteraram o objeto da propositura (peça 5, p. 2) . Assim, por meio do Ofício 1133, de 27 de dezembro de 2019, o Exmo. Sr. Senador Davi Alcolumbre encaminhou a este Tribunal o Requerimento de Aditamento 1.090, de 11 de dezembro de 2019 (peça 5, p. 1) , o qual retificou o expediente original, nos seguintes termos: 
	'ONDE SE LÊ: ' (...) requeremos que seja solicitado, ao Tribunal de Contas da União, que realize inspeção e auditoria de natureza operacional (...) ' LEIA-SE: ' (...) requeremos que seja solicitado, ao Tribunal de Contas da União, que realize fiscalização (...) ' (grifado) .'
	Histórico
	4.	A solicitação foi conhecida, conforme item 9.1 do Acórdão 554/2020-TCU-Plenário (peça 12) . No item 9.2 do mesmo acórdão, informou-se ao solicitante que a avaliação sobre as manchas de óleo no litoral nordestino já estava em andamento em outros processos autuados no TCU, em especial no TC-Processo 036.563/2019-6. Informou-se, ainda, que 'o resultado das correspondentes fiscalizações será devidamente informado logo após a definitiva deliberação do TCU no âmbito do TC Processo 036.563/2019-6'.
	5.	Por meio do item 9.3.4 do mesmo acórdão, determinou-se o sobrestamento destes autos 'até o encaminhamento das subjacentes informações inerentes ao TC Processo 036.563/2019-6'.
	Análise
	6.	O TC Processo 036.563/2019-6 foi apreciado por meio do Acórdão 1411/2022-TCU-Segunda Câmara, de seguinte teor (cópia à peça 21) :
	'9.1. conhecer da presente representação formulada pelo Exmo. Sr. Senador Renan Calheiros, por atender aos requisitos legais e regimentais de admissibilidade, para, no mérito, assinalar a sua parcial procedência, diante dos elementos de convicção até aqui obtidos pelo TCU; sem prejuízo de, igualmente, conhecer das representações apresentadas pelo Exmo. Sr. Deputado Luiz Paulo Teixeira Ferreira, no bojo do TC Processo 037.176/2019-6 (apensado) , e pelo Exmo. Sr. Subprocurador-Geral Lucas Rocha Furtado, no âmbito do TC Processo 037.306/2019-7 e TC Processo 038.319/2019-5 (apensados) , para, no mérito, anotá-las como prejudicadas em função do atual julgamento do presente feito; 
	9.2. promover o envio de ciência preventiva e corretiva, nos termos do art. 9º da Resolução TCU n.º 315, de 2020, para que, em consonância com os objetivos apontados pelo Decreto n.º 8.127, de 2013, buscando a prevenção, preparação e capacidade de resposta nacional a incidentes de poluição por óleo, o Ministério do Meio Ambiente, como autoridade nacional do Plano Nacional de Contingência para Incidentes de Poluição por Óleo em Águas sob Jurisdição Nacional (PNC) , adote as seguintes medidas: 
	9.2.1. identifique as eventuais falhas na prevenção e mitigação de acidentes, além das vulnerabilidades e deficiências nos sistemas governamentais de detecção de derramamento de óleo, para evitar a ocorrência de situações similares de desastres ambientais, sem prejuízo de avaliar a recriação dos comitês, executivo e de suporte, integrantes anteriormente da estrutura organizacional do PNC, nos termos do Decreto n.º 8.127, de 2013, ante a modificação promovida pelo Decreto n.º 9.759, de 2019; 
	9.2.2. elabore, em conjunto com o Ibama, a Marinha do Brasil e a ANP, a correspondente documentação e submeta à Casa Civil da Presidência da República e à Secretaria-Geral da Presidência da República, nos termos do art. 26 do Decreto n.º 9.191, de 2017, a proposta de ato normativo destinado à revisão do Decreto n.º 8.127, de 2013, para, assim, promover o efetivo aprimoramento do Plano Nacional de Contingência para Incidentes de Poluição por Óleo em Águas sob Jurisdição Nacional (PNC) com vistas à incorporação das lições aprendidas a partir do incidente de derramamento do óleo em 2019; 
	9.2.3. apresente em conjunto, se for o caso, com o Ibama, a Marinha do Brasil e a ANP, dentro do prazo de 120 (cento e vinte) dias contados da notificação desta deliberação, o correspondente plano de ação, com o respectivo cronograma de ações e responsabilidades, tendente a resultar no cumprimento de todas as medidas proferidas pelo item 9.2 deste Acórdão, até porque as falhas identificadas neste processo demandam a efetiva realização de todas as soluções técnicas necessárias à plena garantia da incolumidade, preservação e proteção do meio ambiente, em consonância com o art. 225, § 1º, I e VII, da CF88, ressaltando, desde já, a importância do efetivo cumprimento de todas essas providências diante da respectiva relevância técnica, sem prejuízo de, conjuntamente, os aludidos órgãos e entes públicos apontarem, no referido plano de ação, a eventual dificuldade ou inviabilidade temporária para a implementação de algumas dessas medidas a partir, contudo, da efetiva apresentação da correspondente motivação técnica; 
	9.3. promover por intermédio da unidade técnica, após a avaliação do cumprimento das respectivas solicitações diante da presente deliberação do TCU, o envio de proposta ao Ministro Relator para a retirada do sobrestamento sobre o TC Processo 038.673/2019-3 e o TC Processo 003.218/2020-1, devendo submeter a aludida proposta, contudo, dentro do prazo de até 30 (trinta) dias contados da ciência desta deliberação; 
	9.4. promover a juntada de cópia do presente Acórdão, com o Relatório e a Proposta de Deliberação, ao TC Processo 038.673/2019-3 e ao TC Processo 003.218/2020-1, para a adoção das medidas ali cabíveis; 
	9.5. enviar a cópia do presente Acórdão e do Acórdão 2812/2020-TCU-Plenário, com o Relatório e a Proposta de Deliberação, aos seguintes destinatários: 
	9.5.1. à Agência Nacional do Petróleo, Gás Natural e Biocombustíveis, ao Comando da Marinha, ao Instituto Brasileiro do Meio Ambiente e dos Recursos Naturais Renováveis e ao Ministério do Meio Ambiente, para ciência e adoção das providências cabíveis em prol do efetivo cumprimento do item 9.2 deste Acórdão; 
	9.5.2. à Presidência do Senado Federal, à Comissão de Meio Ambiente do Senado Federal, à Comissão Externa da Câmara dos Deputados sobre o Derramamento de Óleo no Nordeste e à Comissão de Meio Ambiente e Desenvolvimento Sustentável da Câmara dos Deputados, para ciência e eventuais providências; 
	9.5.3. aos representantes indicados no item 9.1 deste Acórdão, para ciência; 9.5.4. ao Departamento de Assuntos Extrajudiciais da Consultoria-Geral da União da Advocacia-Geral da União, como órgão representante extrajudicialmente do Ministério do Meio Ambiente no bojo do TC Processo 036.563/2019-6, em sintonia com a Portaria AGU n.º 42, de 25 de outubro de 2018, para ciência; e 
	9.6. promover o arquivamento do presente processo, nos termos do art. 169, V, do RITCU, sem prejuízo de, em momento oportuno, a unidade técnica promover o monitoramento sobre o cumprimento de todas as medidas fixadas pelo item 9.2 deste Acórdão.'
	7.	O item 9.3 do referido acórdão determinou que esta unidade técnica submetesse proposta de retirada de sobrestamento dos presentes autos, após a avaliação do cumprimento das medidas deliberadas pelo TCU no Acórdão 1411/2022-TCU-Segunda Câmara (item 9.2 e respectivos subitens) . 
	8.	A esse respeito, cabe destacar que a União, por meio da AGU, apresentou, em 23/5/2022, embargos de declaração em face do multicitado acórdão (peça 194, TC Processo 036.563/2019-6) . Consigna o embargante que 'o motivo da interposição dos presentes embargos de declaração é especificamente em relação aos itens 9.2, 9.2.1, 9.2.2 e 9.2.3, uma vez que, durante a instrução processual, foi editado o Decreto Presidencial nº 10.950, de 27 de janeiro de 2022, levando à perda do objeto de tais itens porque tal normativo novo teve o condão de cumprir as mesmas determinações desta honorável Corte de Contas'. 
	9.	Os embargos de declaração opostos pela União em face do Acórdão 1411/2022-TCU-Segunda Câmara ainda não foram apreciados. Apenas após essa apreciação (e a consequente decisão pela manutenção ou não dos dispositivos embargados) é que se poderá realizar a análise sobre o cumprimento das medidas deliberadas pelo TCU.
	10. De qualquer forma, entende-se que esses aspectos não impedem a retirada do sobrestamento dos presentes autos e o encerramento deste processo.
	11. Conforme destacado no item 4 desta instrução, por meio do Acórdão 554/2020-TCU-Plenário foi informado ao solicitante que os aspectos abordados na solicitação estavam sendo tratados em outros processos e que ele seria devidamente comunicado quando o TC Processo 036.563/2019-6 fosse apreciado pelo Tribunal. Essa comunicação foi realizada por meio do Aviso 525-GP/TCU, de 13/4/2022 (peça 174, TC Processo 036.563/2019-6) , em atendimento ao item 9.5.2 do Acórdão 1411/2022-TCU-Plenário. 
	12. Dessa forma, considera-se que a presente solicitação foi integralmente atendida, nos termos do art. 17, inciso II, da Resolução TCU 215/2008:
	'Art. 17. A solicitação do Congresso Nacional é considerada integralmente atendida quando há comunicação ao colegiado solicitante da deliberação que determina:
	...II - no caso de solicitação de fiscalização, o encaminhamento do resultado dos trabalhos realizados e demais peças julgadas pertinentes, bem como do primeiro posicionamento do Tribunal antes de eventuais recursos ou de eventual conversão em tomada de contas especial;'
	13. Assim, deve-se retirar o sobrestamento do processo, promovendo-se seu arquivamento. Não há medidas adicionais a serem adotadas, considerando que o solicitante já foi comunicado dos resultados da fiscalização que abordou os aspectos contidos na solicitação.  
	Proposta de encaminhamento
	14. Diante do exposto, submetem-se os autos à consideração superior com as seguintes propostas:
	I. retirar o sobrestamento deste processo determinado pelo item 9.3.4 do Acórdão 554/2020-TCU-Plenário;
	II. considerar a presente solicitação integralmente atendida, nos termos do art. 17, inciso II, da Resolução-TCU 215/2008, tendo em vista o envio ao solicitante do Acórdão 1411/2022-TCU-Segunda Câmara por meio do Aviso 525-GP/TCU, de 13/4/2022.
	III. arquivar os autos."
É o Relatório.

não há.

Não atuou.

SOLICITAÇÃO DO CONGRESSO NACIONAL. REQUERIMENTO PARA FISCALIZAÇÃO SOBRE O DERRAMAMENTO DE PETRÓLEO OU PRODUTO SIMILAR EM LARGA ESCALA NO LITORAL BRASILEIRO. FISCALIZAÇÃO E INFORMAÇÕES ABRANGIDAS POR OUTRAS AÇÕES DE CONTROLE EXTERNO EM ANDAMENTO. CONHECIMENTO PELO ACÓRDÃO 554/2020-PLENÁRIO. PARCIAL CUMPRIMENTO DA SOLICITAÇÃO. ENVIO DE INFORMAÇÕES AO SOLICITANTE. SOBRESTAMENTO DO FEITO. RETIRADA DO SOBRESTAMENTO SOBRE O PRESENTE PROCESSO. INTEGRAL CUMPRIMENTO ATUAL DA ALUDIDA SOLICITAÇÃO. COMUNICAÇÃO. ARQUIVAMENTO.

SOLICITAÇÃO DO CONGRESSO NACIONAL (SCN)

Secretaria de Controle Externo da Agricultura e do Meio Ambiente (SecexAgroAmbiental).

Trata-se, no presente momento, de nova apreciação do TCU sobre a solicitação apresentada pelo Senado Federal por intermédio do Ofício n.º 983, de 19/11/2019, comunicando a aprovação do pedido de auditoria formulado originalmente, no bojo do Requerimento n.º 932, de 22/10/2019, com vistas à realização de fiscalização sobre as eventuais ações e omissões do governo federal em face das manchas de óleo espraiadas em todo o litoral nordestino no País, tendo este feito sido anteriormente apreciado por meio do Acórdão 554/2020-TCU-Plenário.
2.	O TCU já teria conhecido, preliminarmente, da presente solicitação por meio do Acórdão 554/2020-TCU-Plenário diante do preenchimento dos requisitos legais e regimentais de admissibilidade.
3.	De todo modo, no mérito, o Tribunal teria, por meio do referido acórdão, assinalado o parcial atendimento da referida solicitação pelo envio das cópias dos correspondentes processos conexos inerentes ao mesmo desastre ambiental (TC Processo 036.563/2019-6, TC Processo 037.176/2019-6, TC Processo 037.306/2019-7, TC Processo 038.319/2019-5 e TC Processo 003.218/2020-1) , sem prejuízo de promover o sobrestamento do feito até o derradeiro deslinde da então inspeção em curso, no âmbito do aludido TC Processo 036.563/2019-6, com o intuito de, posteriormente, assegurar o integral atendimento dessa solicitação.
4.	Eis que, ao apreciar o aludido TC Processo 036.563/2019-6, tratando ali da representação sobre os indícios de danos ambientais ocorridos, desde agosto de 2019, na zona costeira de nove estados-membros no nordeste brasileiro em face da proliferação da extensa mancha de óleo nas correspondentes praias, além da apreciação dos indícios de ineficiência das políticas públicas para a preservação e conservação dos recursos marítimos e, especialmente, para a mitigação dos riscos ambientais decorrentes do derramamento de óleo no litoral brasileiro, a 2ª Câmara do TCU prolatou o Acórdão 1.411/2022 pela seguinte linha:
" (...) 9.1. conhecer da presente representação formulada pelo Exmo. Sr. Senador Renan Calheiros, por atender aos requisitos legais e regimentais de admissibilidade, para, no mérito, assinalar a sua parcial procedência, diante dos elementos de convicção até aqui obtidos pelo TCU; sem prejuízo de, igualmente, conhecer das representações apresentadas pelo Exmo. Sr. Deputado Luiz Paulo Teixeira Ferreira, no bojo do TC Processo 037.176/2019-6 (apensado) , e pelo Exmo. Sr. Subprocurador-Geral Lucas Rocha Furtado, no âmbito do TC Processo 037.306/2019-7 e TC Processo 038.319/2019-5 (apensados) , para, no mérito, anotá-las como prejudicadas em função do atual julgamento do presente feito; 
	9.2. promover o envio de ciência preventiva e corretiva, nos termos do art. 9º da Resolução TCU n.º 315, de 2020, para que, em consonância com os objetivos apontados pelo Decreto n.º 8.127, de 2013, buscando a prevenção, preparação e capacidade de resposta nacional a incidentes de poluição por óleo, o Ministério do Meio Ambiente, como autoridade nacional do Plano Nacional de Contingência para Incidentes de Poluição por Óleo em Águas sob Jurisdição Nacional (PNC) , adote as seguintes medidas: 
	9.2.1. identifique as eventuais falhas na prevenção e mitigação de acidentes, além das vulnerabilidades e deficiências nos sistemas governamentais de detecção de derramamento de óleo, para evitar a ocorrência de situações similares de desastres ambientais, sem prejuízo de avaliar a recriação dos comitês, executivo e de suporte, integrantes anteriormente da estrutura organizacional do PNC, nos termos do Decreto n.º 8.127, de 2013, ante a modificação promovida pelo Decreto n.º 9.759, de 2019; 
	9.2.2. elabore, em conjunto com o Ibama, a Marinha do Brasil e a ANP, a correspondente documentação e submeta à Casa Civil da Presidência da República e à Secretaria-Geral da Presidência da República, nos termos do art. 26 do Decreto n.º 9.191, de 2017, a proposta de ato normativo destinado à revisão do Decreto n.º 8.127, de 2013, para, assim, promover o efetivo aprimoramento do Plano Nacional de Contingência para Incidentes de Poluição por Óleo em Águas sob Jurisdição Nacional (PNC) com vistas à incorporação das lições aprendidas a partir do incidente de derramamento do óleo em 2019; 
	9.2.3. apresente em conjunto, se for o caso, com o Ibama, a Marinha do Brasil e a ANP, dentro do prazo de 120 (cento e vinte) dias contados da notificação desta deliberação, o correspondente plano de ação, com o respectivo cronograma de ações e responsabilidades, tendente a resultar no cumprimento de todas as medidas proferidas pelo item 9.2 deste Acórdão, até porque as falhas identificadas neste processo demandam a efetiva realização de todas as soluções técnicas necessárias à plena garantia da incolumidade, preservação e proteção do meio ambiente, em consonância com o art. 225, § 1º, I e VII, da CF88, ressaltando, desde já, a importância do efetivo cumprimento de todas essas providências diante da respectiva relevância técnica, sem prejuízo de, conjuntamente, os aludidos órgãos e entes públicos apontarem, no referido plano de ação, a eventual dificuldade ou inviabilidade temporária para a implementação de algumas dessas medidas a partir, contudo, da efetiva apresentação da correspondente motivação técnica; 
	9.3. promover por intermédio da unidade técnica, após a avaliação do cumprimento das respectivas solicitações diante da presente deliberação do TCU, o envio de proposta ao Ministro Relator para a retirada do sobrestamento sobre o TC Processo 038.673/2019-3 e o TC Processo 003.218/2020-1, devendo submeter a aludida proposta, contudo, dentro do prazo de até 30 (trinta) dias contados da ciência desta deliberação; 
	9.4. promover a juntada de cópia do presente Acórdão, com o Relatório e a Proposta de Deliberação, ao TC Processo 038.673/2019-3 e ao TC Processo 003.218/2020-1, para a adoção das medidas ali cabíveis; 
	9.5. enviar a cópia do presente Acórdão e do Acórdão 2812/2020-TCU-Plenário, com o Relatório e a Proposta de Deliberação, aos seguintes destinatários: 
	9.5.1. à Agência Nacional do Petróleo, Gás Natural e Biocombustíveis, ao Comando da Marinha, ao Instituto Brasileiro do Meio Ambiente e dos Recursos Naturais Renováveis e ao Ministério do Meio Ambiente, para ciência e adoção das providências cabíveis em prol do efetivo cumprimento do item 9.2 deste Acórdão; 
	9.5.2. à Presidência do Senado Federal, à Comissão de Meio Ambiente do Senado Federal, à Comissão Externa da Câmara dos Deputados sobre o Derramamento de Óleo no Nordeste e à Comissão de Meio Ambiente e Desenvolvimento Sustentável da Câmara dos Deputados, para ciência e eventuais providências; 
	9.5.3. aos representantes indicados no item 9.1 deste Acórdão, para ciência; 9.5.4. ao Departamento de Assuntos Extrajudiciais da Consultoria-Geral da União da Advocacia-Geral da União, como órgão representante extrajudicialmente do Ministério do Meio Ambiente no bojo do TC Processo 036.563/2019-6, em sintonia com a Portaria AGU n.º 42, de 25 de outubro de 2018, para ciência; e 
	9.6. promover o arquivamento do presente processo, nos termos do art. 169, V, do RITCU, sem prejuízo de, em momento oportuno, a unidade técnica promover o monitoramento sobre o cumprimento de todas as medidas fixadas pelo item 9.2 deste Acórdão."
5.	Por esse prisma, após a análise final do presente feito, a SecexAgroAmbiental sugeriu o integral atendimento da aludida solicitação, com a retirada do sobrestamento sobre o presente processo, promovendo o arquivamento do presente feito.
6.	O TCU pode incorporar o parecer da unidade técnica a estas razões de decidir.
7.	Ocorre que, por meio do referido Acórdão 1411/2022-TCU-Segunda Câmara, a presente solicitação teria sido plenamente atendida a partir da apreciação pelo Tribunal sobre a respectiva representação em face dos indícios de danos ambientais ocorridos na zona costeira do nordeste brasileiro diante da proliferação da extensa mancha de óleo nas correspondentes praias.
8.	Importante salientar, nesse ponto, que o aludido Acórdão 1411/2022-TCU-Segunda Câmara foi alvo dos embargos de declaração opostos pela União, por intermédio da Advocacia-Geral da União (AGU) , tendo a 2ª Câmara do TCU prolatado, enfim, o subsequente Acórdão 3.222/2022 no sentido, entre outras medidas, de "conhecer dos presentes embargos de declaração opostos pela União, por intermédio da Advocacia-Geral da União (AGU) , em face do Acórdão 1411/2022-TCU-Segunda Câmara, nos termos do art. 34 da Lei n.º 8.443, de 1992, e do art. 287 do RITCU, para, no mérito, conceder-lhes o parcial provimento, mantendo, contudo, todos os itens do referido acórdão, com vistas, assim, a declarar, como adequado, o atual cumprimento dos itens 9.2, 9.2.1, 9.2.2 e 9.2.3 do Acórdão 1411/2022-TCU-Segunda Câmara em face da edição do Decreto n.º 10.950, de 2022, sem prejuízo de, desde já, anotar que a futura revogação ou modificação do aludido decreto pode resultar no superveniente descumprimento dos aludidos itens do acórdão, pois ainda permanecem vigentes;  (...) ".
9.	Deve ser destacado, ainda, que, por meio, inicialmente, do Acórdão 621/2020 prolatado no âmbito do TC Processo 003.218/2020-1, o Plenário do TCU apreciou a solicitação formulada pela Comissão de Meio Ambiente e Desenvolvimento Sustentável da Câmara dos Deputados a partir da Proposta de Fiscalização e Controle (PFC) n.º 35/2019, encaminhando o Ofício OF/LID/N 115/19, de 6/11/2019, no sentido de o Tribunal promover a fiscalização diante do "derramamento de petróleo ou produto similar em larga escala que atinge o mar territorial atlântico e o litoral brasileiro com suas bacias afluentes, decorrente da exploração, produção, venda ou transporte de recursos petrolíferos, especialmente a região Nordeste, e seus danos, responsabilidades e medidas preventivas e mitigadoras relacionadas".
10.	Em face, portanto, dos elementos de convicção até aqui obtidos no presente processo, o TCU pode retirar o sobrestamento deste feito, passando a assinalar o integral atendimento da presente solicitação já conhecida por intermédio do Acórdão 554/2020-TCU-Plenário.
Ante o exposto, pugno pela prolação do Acórdão ora submetido a este Colegiado.
TCU, Sala das Sessões, em 29 de junho de 2022.
Ministro-Substituto ANDRÉ LUÍS DE CARVALHO 
Relator